# 请教陈版主，政府补助的处理

提问人：zd241 时间：2015-11-30 18:03:24
现在做的一个新三板项目遇到以下情况： 1 、项目建设期 2013 年至 2015 年 10 月，申请文件写的总投资 3500 万。 2 、是要验收的项目，但政府一直没时间来验收， 3 、截至 2015 年 10 月 31 日，项目基本完工（全部费用化），但企业核算不出来建设期每年发生的关于本项目的成本 4 、目前企业两年一期的管理费用合计数也不过几百万，就算硬分出来关于本项目的支出也就不到一百万。 5 、由于申请文件上提交的预算 3500 万元与实际支出相差甚远， 6 、实际申请下政府补助 220 万元。 现在我们觉得企业有欺诈倾向，项目能否通过验收有不确定性。会计师关于这个补助确认了递延收益和递延所得税资产，并且已经股改。但是单位其他内核人员认为应该讲这笔款项计入其他应付款。 版主认为应该如何处理？

回答人：chenyiwei
应对照《企业会计准则第 16 号——政府补助》第五条规定的确认政府补助应满足的两项条件，判断其是否满足。本案例中因为补助款项已经收到，因此主要关注是否可能因为不满足补助条件而被责令退回的问题。就你说的情况看，可能还是需要谨慎判断，另外如果存在骗取补助的嫌疑，则表明其经营的合规性存在疑问，要关注这一问题对其是否满足挂牌条件的影响。